# 收购协议的一些特殊条款是否影响控制权

提问人：kenlove620 时间：2019-08-01 17:03:12
求助版大～
背景是 A 公司拟以一元钱名义对价收购一家净负债的标的公司的 60% 股权（之前的股东都不退出，只是股权比例减少了），但是看了下收购协议的一些条款，觉得有些困惑，不知道会不会影响控制权（公司章程都是按照正常的 50 以上即达成股东会普通决议，董事会委派上没有明确写明几个人由谁指派）
觉得其中比较看上去困惑的条款包括：
1.未来三年，受让方不得在转让公司的相关无形资产，例如品牌商标等；
2.目标公司资产不足以偿还债务时，不论股权交割与否，受让方无条件同意处置公司账面资产以偿还债务；
3.受让方不不对股权交割完成前产生的人任何已披露和未披露的债务承担连带或担保责任；
4.交割后的经营承诺：
在交割后受让方向标的公司委派管理人员负责经营管理，提供业务资源和借款，尽职尽责就经营标的公司；
并承诺完成交割后，在 2021 年实现全年营业收入不低于 5000 万元，且息税前营业利润不低于 200 万元，如果受让方没有完成业绩承诺，公司有权在日后免除本次股权转让对公司股权、债务等的影响，在一个会计年度结束后，经审计的标的公司审计报告显示未达成上出业绩承诺，在接到标的公司和出让方通知后 10 个工作日内，受让方要按照 1 元的价格转回本次受让的股权。
关于 1 ， 2 ， 3 的困惑在于，这样是不是代表作为受让方和控股股东，却对标的公司的资产没有完全的处置权利？
关于 4 的困惑，这样看下来很像是只是引入 A 作为一个职业经理公司一样，而且因为有业绩不达标就可能被要求以 1 元转回股权，那是否该名义上的股权并不能算是实际被 A 公司控制? 或者有其他会计上需要特殊考虑的东事项吗？
麻烦陈版解惑，谢谢～

回答人：chenyiwei
3054 、请教陈版关于 2019 年小微企业所得税分段计算导致会计利润与所得税调整怎么填列目录没有完全看懂这个交易条款的设置目的。建议进一步了解交易双方的关系、交易的目的，以及设置这些条款背后的商业理由，以确定该交易的经济实质。